ACORDAO-COMPLETO-2360726

ACÓRDÃO DE RELAÇÃO

ACÓRDÃO DE RELAÇÃO 1565/2019 ATA 25/2019 - PLENÁRIO

Acórdão 1565/2019-TCU-Plenário
VISTO, relacionado e discutido este Recurso de Reconsideração em Tomada de Contas Especial, interposto pelo Conselho Regional de Enfermagem do Rio Grande do Sul, contra o Acórdão 2967/2018-TCU-Plenário - Relator Ministro Vital do Rêgo (Peça 110) -  item recorrido 9.1.
Considerando que não há que se falar em análise de preclusão consumativa do expediente em exame, ante a ausência de adequação, descrita no item 2.5. da instrução da UT;
Considerando o parecer do Ministério Público junto a este Tribunal;
ACORDAM os Ministros do Tribunal de Contas da União, por unanimidade, com fundamento nos arts. 32, I, e 33 da Lei 8.443/1992c/c o art. 285, § 2º, do RI/TCU; em:
a)  não conhecer o Recurso de Reconsideração interposto pelo Conselho Regional de Enfermagem do Rio Grande do Sul, em razão de ser inadequado para combater deliberação que apreciou recurso interposto anteriormente, nos termos do art. 278, § 4º, do Regimento Interno/TCU;
b)  dar ciência ao recorrente e aos órgãos/entidades interessados do teor deste Acórdão, encaminhando-lhes cópia e informando-lhes que o recurso adequado ao caso em tela contra o Acórdão 1797/2017-TCU-Plenário é o previsto no art. 288 do RI/TCU.
1. Processo TC-Processo 014.944/2014-6 RECURSO DE RECONSIDERAÇÃO  (TOMADA DE CONTAS ESPECIAL) 
1.1. Apensos: Processo 030.225/2012-4 (REPRESENTAÇÃO) ; Processo 035.914/2015-7 (SOLICITAÇÃO) ; Processo 033.467/2018-8 (SOLICITAÇÃO) 
1.2. Recorrente: Conselho Regional de Enfermagem do Rio Grande do Sul (87.088.670/0001-90) 
1.3. Órgão/Entidade: Conselho Regional de Enfermagem do Rio Grande do Sul
1.4. Relator: Ministro Raimundo Carreiro
1.5. Representante do Ministério Público: Procuradora-Geral Cristina Machado da Costa e Silva
1.6. Relator da deliberação recorrida: Ministro Vital do Rêgo
1.7. Unidades Técnicas: Secretaria de Recursos (SERUR) ; Secretaria de Controle Externo de Tomada de Contas Especial (SecexTCE) .
1.8. Representação legal: Rayane Gomes Dornelas Alcoforado Sukar (38721/OAB-PE) e outros, representando Walber Agra Advogados Associados; Paula Andréia Noronha (57279/OAB-RS) , representando Conselho Regional de Enfermagem do Rio Grande do Sul; Júlio Cesar do Monte (82200/OAB-RJ) , representando Maria da Graça Piva; Clenio Tadeu de Oliveira Franca (34126/OAB-PE) , representando Walber Agra Advogados Associados e Walber de Moura Agra; Oswaldo Bighetti Neto (119906/OAB-RJ) e outros, representando Kontak Viagens, Turismo e Eventos Ltda. - Epp. 
1.9. Determinações/Recomendações/Orientações: não há.

RAIMUNDO CARREIRO

Ministro Vital do Rêgo

Rayane Gomes Dornelas Alcoforado Sukar (38721/OAB-PE) e outros, representando Walber Agra Advogados Associados; Paula Andréia Noronha (57279/OAB-RS), representando Conselho Regional de Enfermagem do Rio Grande do Sul; Júlio Cesar do Monte (82200/OAB-RJ), representando Maria da Graça Piva; Clenio Tadeu de Oliveira Franca (34126/OAB-PE), representando Walber Agra Advogados Associados e Walber de Moura Agra; Oswaldo Bighetti Neto (119906/OAB-RJ) e outros, representando Kontak Viagens, Turismo e Eventos Ltda. - Epp.

TOMADA DE CONTAS ESPECIAL (TCE)

Secretaria de Recursos (SERUR); Secretaria de Controle Externo de Tomada de Contas Especial (SecexTCE).